臺灣新竹地方法院刑事判決　　　　　　100年度審易緝字第9號
公　訴　人　臺灣新竹地方法院檢察署檢察官
被　　　告　曾信傑
上列被告因竊盜等案件，經檢察官提起公訴（99年度偵緝字第70
5號 、第706 號、第707 號），本院依簡式審判程序判決如下：
    主  文
曾信傑犯於夜間逾越安全設備侵入住宅竊盜罪，累犯，處有期徒
刑拾月。又犯於夜間逾越安全設備侵入住宅竊盜罪，累犯，處有
期徒刑拾月。又犯於夜間逾越安全設備侵入住宅竊盜罪，累犯，
處有期徒刑拾月。又犯於夜間逾越安全設備侵入住宅竊盜罪，累
犯，處有期徒刑拾月。應執行有期徒刑年。
    事  實
一、曾信傑前曾於民國96年間因詐欺案件，經臺灣臺中地方法院
    於96年6 月26日以96年度易字第2551號判處有期徒刑2 月，
    復經該院於96年12月13日以96年度聲減字第7732號裁定減為
    有期徒刑1 月，於96年12月24日確定，於97年3 月3 日易科
    罰金執行完畢。
二、詎曾信傑猶不知悔改，復基於意圖為自己不法所有之竊盜犯
    意，而分別為下列竊盜犯行：
（一）其於98年10月25日23時20分前之夜間某時許，在新竹縣湖
      口鄉○○路○ 段582 之5 號1 樓外面，由該棟大樓1 樓外
      牆直接攀爬牆壁至黃穎薰位於該址2 樓住處，並由該處所
      未上鎖之窗戶擅自進入黃穎薰住處內，並徒手竊取黃穎薰
      所有價值新臺幣（下同）約6 、7, 000元之MP5 1 台，得
      手後旋逃離現場，嗣於98年10月25日23時20分許，為王穎
      薰發覺遭竊報警處理。
（二）其又另行起意，於98年11月27日20時前之夜間某時許，在
      新竹縣湖口鄉○○路○ 段428 巷52弄13號，從該屋1 樓後
      方空地之未上鎖之陽台落地窗擅自進入謝美蓉所有、林隆
      雄與楊惠娟共同承租居住之B1住所內，徒手竊取林隆雄所
      有電腦主機、螢幕各1 台、楊惠娟所有之金項鍊1 條、電
      腦主機1 臺、雨傘廠牌包包1 個等物，得手後旋逃離現場
      ，嗣於98年11月27日20時許，為林隆雄發覺遭竊報警處理
      。
（三）其又另行起意，於98年12月25日21時25分許之夜間，在新
      竹縣新豐鄉○○路119 號1 樓外面，利用附近現場取得之
      梯子，直接攀爬至謝明珊所承租居住之該址2 樓203 室，
      由該室未上鎖之窗戶擅自進入謝明珊住所內，徒手竊取謝
      明珊所有之SONY廠牌數位相機2 臺、PHS 手機1 台、IBM
      廠牌13吋手提電腦1 臺、飛利浦廠牌DVD 放映機1 臺、隨
      身硬碟1 個、機車及機車大鎖鑰匙、房間鑰匙等物，得手
      後旋逃離現場，嗣為謝明珊發覺遭竊，於98年12月25日23
      時52分報警處理。
（四）其又另行起意，於99年1 月20日20時50分許之夜間，在新
      竹縣湖口鄉○○路45之1 號外面，從該大樓1 樓後方巷子
      直接攀爬牆壁至楊雅祺所居住之該址2 樓2D室陽臺，由該
      陽臺未上鎖之窗戶擅自進入楊雅祺住處內，徒手竊取楊雅
      祺所有之華碩廠牌筆記型電腦1 臺、22吋電視1 臺、內有
      5,000 元之存錢筒1 個等物，得手後旋逃離現場，嗣為楊
      雅祺發覺遭竊，於99年1 月20日21時29分報警處理。
三、案經黃穎薰、林隆雄、謝明珊及楊雅祺分別訴由新竹縣政府
    警察局竹北分局報告臺灣新竹地方法院檢察署檢察官偵查起
    訴。
     理  由
一、本件被告曾信傑所犯刑法第321 條第1 項第1 款、第2 款之
    加重竊盜罪，非死刑、無期徒刑、最輕本刑為3 年以上有期
    徒刑之罪，或高等法院管轄第一審之案件，被告於本院準備
    程序進行中，就被訴事實為有罪之陳述，經本院合議庭認合
    於新修正刑事訴訟法第273 條之1 第1 項之規定，裁定進行
    簡式審判程序，合先敘明。
二、被告曾信傑對於前開時地之犯行，均坦承不諱，核與證人即
    被害人黃穎薰、林隆雄、謝明珊及楊雅祺於警詢時之指述情
    節相符，復有新竹縣政府警察局竹北分局湖口分駐所受理刑
    事案件報案三聯單、受理各類案件紀錄表各1 份、內政部警
    政署刑事警察局98年11月12日刑紋字第0980155834號鑑驗書
    1 份、黃穎薰遭竊現場照片11張、新竹縣政府警察局竹北分
    局湖口分駐所竊案現場勘查通報單1 份、林隆雄及謝美蓉遭
    竊現場照片11張、內政部警政署刑事警察局98年12月28日刑
    紋字第0980177080號鑑驗書1 份、新竹縣政府警察局竹北分
    局山崎派出所受理刑事案件報案三聯單1 份、新竹縣政府警
    察局竹北分局新工派出所受理刑事案件報案三聯單1 份、內
    政部警政署刑事警察局99年2 月26日刑紋字第0990024463號
    鑑定書1 份、謝明珊遭竊現場照片15張、內政部警政署刑事
    警察局99年2 月25日刑紋字第0990024448號鑑定書1 份、楊
    雅祺遭竊現場照片19張等附卷足憑，是本案事證明確，被告
    所為前揭犯行均堪以認定，應予依法論科。
三、論罪科刑：
（一）按被告曾信傑行為後，刑法第321 條業於100 年1 月10日
      修正，並經總統於100 年1 月26日以華總一義字第100000
      15561 號令公布生效，自100 年1 月28日起施行。而修正
      後刑法第321 條第1 項第1 款規定「犯竊盜罪而有下列情
      形之一者，處六月以上五年以下有期徒刑，得併科新臺幣
      十萬元以下罰金：一、侵入住宅或有人居住之建築物、船
      艦或隱匿其內而犯之者。」，修正前該條項第1 款規定「
      犯竊盜罪而有下列情形之一者，處六月以上五年以下有期
      徒刑：一、於夜間侵入住宅或有人居住之建築物、船艦或
      隱匿其內而犯之者。」是上揭條文修正結果，法定本刑增
      訂罰金刑，且第1 款將「於夜間侵入」之時間要素刪除，
      即不論何時侵入住宅竊盜，均為加重竊盜類型，涉及科刑
      規範變更，自有新舊法比較之必要。查本件被告所為之犯
      行若適用舊法，均已該當於修正前刑法第321 條第1 項第
      1 款所規定之「夜間」，且無從併科罰金；若適用新法，
      雖亦均構成同條項第1 款之加重竊盜罪，惟尚得併科罰金
      ，顯見適用舊法較有利於被告。是本件依刑法第2 條第1
      項前段規定比較新舊法結果，應適用被告行為時即修正前
      之刑法第321 條第1 項第1 款規定予以論處。
（二）核被告曾信傑所為，前開四次竊盜犯行，均係犯修正前刑
      法第321 條第1 項第1 款、第2 款之夜間逾越安全侵入住
      宅竊盜罪。被告所犯前開4 次竊盜犯行，時間不同，手法
      亦異，顯係基於各別犯意為之，應予分論併罰。又被告前
      曾於96年間因詐欺案件，經臺灣臺中地方法院於96年6 月
      26日以96年度易字第2551號判處有期徒刑2 月，復經該院
      於96年12月13日以96年度聲減字第7732號裁定減為有期徒
      刑1 月，於96年12月24日確定，於97年3 月3 日易科罰金
      執行完畢等情，此有臺灣新竹地方法院檢察署刑案資料查
      註紀錄表及臺灣高等法院被告全國前案紀錄表各1 份在卷
      足參，其於5 年以內故意再犯本件有期徒刑以上之前開4
      罪，為累犯，應均依刑法第47條第1 項之規定加重其刑。
      爰審酌被告前已有竊盜前科等情，有上揭臺灣新竹地方法
      院檢察署刑案資料查註紀錄表及臺灣高等法院被告前案紀
      錄表各1 份等在卷足參，其竟仍不知反省悔改，復為本案
      4 次加重竊盜犯行，於間侵入住宅竊盜，致被害人等遭受
      財產上損害，且影響被害人之居住安全感暨其行竊之動機
      、竊得財物之價值、所生之危害程度、犯罪手段及犯後坦
      承犯行，態度尚可等一切情狀，分別量處如主文所示之刑
      ，並定其應執行刑，以示懲儆。
據上論斷，應依刑事訴訟法第273 條之1 第1 項、第299 條第1
項前段，刑法第2 條第1 項前段、修正前刑法第321 條第1 項第
1 款、第47條第1 項、第51條第5 款，判決如主文。
本案經檢察官黃淑美到庭執行職務。
中    華    民    國   100    年    11    月    22    日
                                  法  官      王銘勇
以上正本證明與原本無異。
如不服本判決應於收受本判決後10日內向本院提出上訴書狀，上
訴書狀應敘述具體理由。上訴書狀未敘述上訴理由者，應於上訴
期間屆滿後20日內補提理由書狀於本院( 均須按他造當事人之人
數附繕本 )「切勿逕送上級法院」。
中    華    民    國   100    年    11    月    22    日
                                  書記官      許弘杰
附錄本案論罪科刑法條：
修正前刑法第321 條：
犯竊盜罪而有左列情形之一者，處六月以上五年以下有期徒刑：
一、於夜間侵入住宅或有人居住之建築物、船艦或隱匿其內而犯
    之者。
二、毀越門扇、牆垣或其他安全設備而犯之者。
三、攜帶兇器而犯之者。
四、結夥三人以上而犯之者。
五、乘火災、水災或其他災害之際而犯之者。
六、在車站或埠頭而犯之者。
前項之未遂犯罰之。